---
title:  Proyecto final Parte 1. MAT3 (estadística) GIN2 2020-2021  - Estadística Descriptiva
author: "Álvaro, Pimentel Lorente; Gastón, Panizza de León; Sergi, Mayol Matos; Alejandro, Rodríguez Arguimbau"
date: ''
output:
  html_document: 
    toc: yes
  word_document: default
  pdf_document: 
    toc: yes
    number_sections: yes
urlcolor: blue
toccolor: blue
header-includes:
  \renewcommand{\contentsname}{Contenidos}
---



# Parte 1. Estadística Descriptiva.
##### La ciudad asignada es Shanghai, Shanghai, China y los datos obtenidos de: http://insideairbnb.com/get-the-data.html

## Inicialización

```{r setup, message = FALSE, warning=FALSE}

#Especifica qué librerias son requeridas para que el código funcione correctamente
knitr::opts_chunk$set(echo = TRUE)
require(knitr)
require(ggplot2)
require(readr)
require(dplyr)
```

## Solución ejercicio 1

```{r ej1}

data_city=read_csv("listings.csv", col_types = cols())
data_city$price=as.numeric(gsub(pattern="[\\$]|[,]",replacement="",data_city$price))

data=na.omit(data_city %>% select(id,host_id,neighbourhood,neighbourhood_cleansed,property_type,accommodates,bedrooms,beds,price,minimum_nights,availability_365,number_of_reviews,review_scores_rating))

head(data)
```

## Solución ejercicio 2

```{r ej2}
#Se cambia el nombre de las columnas por unos en castellano
names(data)[names(data) == "host_id"] <- "anfitrion_id"
names(data)[names(data) == "neighbourhood"] <- "ciudad"
names(data)[names(data) == "neighbourhood_cleansed"] <- "distrito"
names(data)[names(data) == "property_type"] <- "tipo_de_propiedad"
names(data)[names(data) == "accommodates"] <- "huespedes"
names(data)[names(data) == "bedrooms"] <- "dormitorios"
names(data)[names(data) == "beds"] <- "camas"
names(data)[names(data) == "price"] <- "precio"
names(data)[names(data) == "minimum_nights"] <- "noches_minimas"
names(data)[names(data) == "availability_365"] <- "disponibilidad_365"
names(data)[names(data) == "number_of_reviews"] <- "n_opiniones"
names(data)[names(data) == "review_scores_rating"] <- "puntiacion_opiniones"

#En la columna distrito, se eliminan los caracteres chinos empleando el gsub para borrar todo lo anterior a '/'
data$distrito=gsub(".*/","",data$distrito)

#se hace un display de las primeras filas y columnas de 'data'
head(data)

#se borra el dataframe inicial de la memoria
remove(data_city) 

```

## Solución ejercicio 3

```{r ej3}
x = data

#Lo siguiente será crear un vector con nuestros raw names.#

Valores_numericos = c("Huéspedes","Dormitorios","Camas","Precio","Noches minímas","Disponibilidad (365)","Número opiniones","Puntuaciones-opiniones")

#Comenzamando por los valores inválidos de nuestro dataframe, hacemos una suma (o una cuenta) de cada columna y  ponemos todos los resultados en un vector, para así poner todos los vectores como columnas de nuestro futuro     dataframe.

Valores_invalidos = c(sum(is.na(x$huespedes)),sum(is.na(x$dormitorios)),sum(is.na(x$camas)),sum(is.na(x$precio)),sum(is.na(x$noches_minimas)),sum(is.na(x$disponibilidad_365)),sum(is.na(x$n_opiniones)),sum(is.na(x$puntiacion_opiniones)))

#Ahora, con la función de mínimos, calculamos todos ellos por columna poniendolos, de nuevo, en un vector.

Minimos= c(min(x$huespedes,na.rm=TRUE),min(x$dormitorios,na.rm=TRUE),min(x$camas,na.rm=TRUE),min(x$precio,na.rm=TRUE),min(x$noches_minimas,na.rm=TRUE),min(x$disponibilidad_365,na.rm=TRUE),min(x$n_opiniones,na.rm=TRUE),min(x$puntiacion_opiniones,na.rm=TRUE))

#Ahora calculamos el primer cuartil igualando la función típica para calcular cuartiles al porcentaje equivalente.
  
primer_cuartil =  c(quantile(x$huespedes, probs = 0.25,na.rm = TRUE),quantile(x$dormitorios, probs = 0.25,na.rm = TRUE),quantile(x$camas, probs = 0.25,na.rm = TRUE),quantile(x$precio, probs = 0.25,na.rm = TRUE),quantile(x$noches_minimas, probs = 0.25,na.rm = TRUE),quantile(x$disponibilidad_365, probs = 0.25,na.rm = TRUE),quantile(x$n_opiniones, probs = 0.25,na.rm = TRUE),quantile(x$puntiacion_opiniones, probs = 0.25,na.rm = TRUE))

#Nuevamente realizamos lo mismo que para los mínimos, pero con la función de mediana.

Mediana = c(median(x$huespedes, na.rm =TRUE),median(x$dormitorios, na.rm =TRUE),median(x$camas, na.rm =TRUE),median(x$precio, na.rm =TRUE),median(x$noches_minimas, na.rm =TRUE),median(x$disponibilidad_365, na.rm =TRUE),median(x$n_opiniones, na.rm =TRUE),median(x$puntiacion_opiniones, na.rm =TRUE))

#Esta vez igualaremos la función de cuartiles cuyo equivalente sea el tercer cuartil.

tercer_cuartil= c(quantile(x$huespedes, probs = 0.75,na.rm = TRUE),quantile(x$dormitorios, probs = 0.75,na.rm = TRUE),quantile(x$camas, probs = 0.75,na.rm = TRUE),quantile(x$precio, probs = 0.75,na.rm = TRUE),quantile(x$noches_minimas, probs = 0.75,na.rm = TRUE),quantile(x$disponibilidad_365, probs = 0.75,na.rm = TRUE),quantile(x$n_opiniones, probs = 0.75,na.rm = TRUE),quantile(x$puntiacion_opiniones, probs = 0.75,na.rm = TRUE))

#Una vez más, realizamos la misma estrategia, pero con la función de máximos.

Maximo = c(max(x$huespedes,na.rm=TRUE),max(x$dormitorios,na.rm=TRUE),max(x$camas,na.rm=TRUE),max(x$precio,na.rm=TRUE),max(x$noches_minimas,na.rm=TRUE),max(x$disponibilidad_365,na.rm=TRUE),max(x$n_opiniones,na.rm=TRUE),max(x$puntiacion_opiniones,na.rm=TRUE))

#En esta, además de realizar lo propio con la función de media, tabien utilizaremos una función para el redondeo a 2 decimales.

Media = round(c(mean(x$huespedes, na.rm= TRUE), mean(x$dormitorios, na.rm = TRUE),mean(x$camas, na.rm = TRUE),mean(x$precio, na.rm = TRUE),mean(x$noches_minimas, na.rm = TRUE),mean(x$disponibilidad_365, na.rm = TRUE),mean(x$n_opiniones, na.rm = TRUE),mean(x$puntiacion_opiniones, na.rm = TRUE)),2)

#Volvemos a utilizar la estrategia anterior para calcular la varianza con su función y delimitándola a únicamente a 2 decimales.

Varianza = round(c(var(x$huespedes,na.rm=TRUE),var(x$dormitorios,na.rm=TRUE),var(x$camas,na.rm=TRUE),var(x$precio,na.rm=TRUE),var(x$noches_minimas,na.rm=TRUE),var(x$disponibilidad_365,na.rm=TRUE),var(x$n_opiniones,na.rm=TRUE),var(x$puntiacion_opiniones,na.rm=TRUE)),2)

#Ahora creamos un dataframe con todos los vectores antes creados.

Tabla_final3 = data.frame(Valores_invalidos,Minimos,primer_cuartil,Mediana,tercer_cuartil,Maximo,Media,Varianza, row.names = Valores_numericos)

#Y lo visualizamos.

Tabla_final3
```

## Solución ejercicio 4

```{r ej4}

#Para hacer una tabla de frecuencias absolutas utilizamos la función table en cada una de sus columnas.
#Primero con las diferentes ciudades.
c = table(x$ciudad)
knitr::kable(c, digits = 2,col.names=c("Ciudades","Freq"))

#Luego con los distritos.
d = table(x$distrito)
knitr::kable(d, digits = 2,col.names=c("Distritos","Freq"))

#Y, finalmente, los tipos de propiedad.
p = table(x$tipo_de_propiedad)
knitr::kable(p, digits = 2, col.names=c("Tipos de propiedad","Freq"))

```

## Solución ejercicio 5

```{r ej5}

#Utilizamos el comando boxplot para dibujar los diagramas de cajas
#También utilizamos el comando hist para dibujar los histogramas
par(mfrow = c(2, 2))
# Variable camas:
boxplot(data$camas,  col = 'pink' , border = 'green' , ylim=c(0, 5), main="Camas")

# Variable dormitorios:
boxplot(data$dormitorios,  col = 'pink' , border = 'green' , ylim=c(0, 5), main="Dormitorios")

# Variable huespedes: 
boxplot(data$huespedes,  col = 'pink' , border = 'green' , ylim=c(0, 5), main="Huéspedes")

# Variable precio: 
boxplot(data$precio,  col = 'pink' , border = 'green' , ylim=c(0, 1000), main="Precio")

# Variable noches_minimas: 
boxplot(data$noches_minimas,  col = 'pink' , border = 'green' , ylim=c(0, 5), main="Noches mínimas")

# Variable disponibilidad_365: 
boxplot(data$disponibilidad_365,  col = 'pink' , border = 'green' , ylim=c(0, 400), main="Disponibilidad 365")

# Variable n_opiniones:
boxplot(data$n_opiniones,  col = 'pink' , border = 'green' , ylim=c(0, 10), main="Número opiniones")

# Variable puntiacion_opiniones:
boxplot(data$puntiacion_opiniones,  col = 'pink' , border = 'green' , ylim=c(0, 100), main="Puntuación opiniones")

par(mfrow = c(1, 1))

par(mfrow = c(3, 3))
hist(data$camas, col = 'pink' , border = 'green' ,xlim = c(0,20), ylim=c(0, 35000), main="Camas")
hist(data$dormitorios, col = 'pink' , border = 'green' ,xlim = c(0,10), ylim=c(0, 40000), main="Dormitorios")
hist(data$huespedes,  col = 'pink' , border = 'green' ,xlim = c(0,20), ylim=c(0, 20000), main="Huéspedes")
hist(data$precio, col = 'pink' , border = 'green' ,xlim = c(0,15000), ylim=c(0, 40000), main="Precio")
hist(data$noches_minimas, col = 'pink' , border = 'green' ,xlim = c(0,200), ylim=c(0, 40000), main="Noches mínimas")
hist(data$disponibilidad_365, col = 'pink' , border = 'green' ,xlim = c(0,365), ylim=c(0, 20000), main="Disponibilidad 365")
hist(data$n_opiniones, col = 'pink' , border = 'green' ,xlim = c(0,100), ylim=c(0, 40000), main="Número opiniones")
hist(data$puntiacion_opiniones, col = 'pink' , border = 'green' ,xlim = c(0,100), ylim=c(0, 15000), main="Puntuación opiniones")
par(mfrow = c(1, 1))
```

## Solución ejercicio 6

```{r ej6}

#Se genera un dataframe que tiene el Distrito y las veces que se repite

ag = aggregate(data.frame(count = data$distrito), list(value = data$distrito), length);
knitr::kable(ag, digits = 0,col.names = c("Distritos","Repeticiones"))
frecuencias <- table(data$distrito)  
tarta2 <- data.frame(group=frecuencias)       

#Aquellos distritos que no compongan más del 1% se juntan en el grupo "Otros"

tarta2$Distritos <- ifelse(tarta2$group.Freq/sum(tarta2$group.Freq)<0.01,"Otros",as.character(tarta2$group.Var1))  
agrr <- aggregate(group.Freq ~ Distritos, data = tarta2, FUN = sum)  


disp <- arrange(agrr, desc(group.Freq))
knitr::kable(disp, digits = 0,col.names = c("Distritos","Freq"))

#Se genera un gráfico de tipo tarta

ggplot(agrr, aes(x="", y=group.Freq, fill=Distritos)) + geom_bar(stat="identity", width=1, color="white") + coord_polar("y", start=0) + labs(title="Distritos de Shangai") + theme_void()


```

## Solución ejercicio 7

```{r ej7}
data2 = data.frame(Precio=data$precio,Barrio=data$distrito)
data2=data2[data2$Barrio != ""| data2$Barrio !="N/A",]
tabla_precios_barrio=aggregate(data2$Precio~data2$Barrio,FUN = mean, na.action = na.omit)
names(tabla_precios_barrio)=c("Barrio","Precio medio(€)")
knitr::kable(tabla_precios_barrio,digits=2)
```

## Solución ejercicio 8

```{r ej8}
# Se crea una matriz de gráficos 2 x 2
par(mfrow = c(2, 2))

# Los 5 barrios más baratos
media <- reorder(data$distrito, data$precio, mean)

# Diseñamos el boxplot
boxplot(data$precio ~ media, las = 2, xlab = "", ylab = "", xlim = c(0,5), ylim = c(0,10000), main = "5 barrios más baratos") 

# Los 5 barrios más caros
media <- reorder(data$distrito, -data$precio, mean)

# Diseñamos el boxplot
boxplot(data$precio ~ media, las = 2, xlab = "", ylab = "", xlim = c(0,5), ylim = c(0,10000), main = "5 barrios más caros") 

par(mfrow = c(1, 1))
```

## Solución ejercicio 9

```{r ej9}
#Se crea un diagrama de dispersión 2 a 2 de las variables "huespedes", "dormitorios", "camas", y "precio"
disp <- pairs(data[,6:9], col = c("red", "cornflowerblue", "purple"),cex.labels=2.1, labels=c('Huéspedes', 'Dormitorios', 'Camas', 'Precio'), pch = 19, main = "Diagrama de dispersión dos a dos")

```

## Solución ejercicio 10

```{r ej10}
#Visualiza una tabla de los coeficientes de relación entre las variables dos a dos "huespedes", "dormitorios", "camas", y "precio"
cor(data[,6:9], use = "pairwise.complete.obs") 
#por el parámetro "use" se modifica en comportamiento de la funcion "cor", para que solo tenga en cuenta aquellas relaciones que no tienen ningún valor NA, sea en el eje X o Y

```

## Solución ejercicio 11

```{r ej11}
#Con la función cut indicamos el vector y el número de intervalos que queremos
intervalo_precio=cut(data$precio, breaks = 5)
intervalo_camas=cut(data$camas, breaks = 5)
#Realizamos una tabla de cada variable
tabla1 <- table(intervalo_camas)
tabla2 <- table(intervalo_precio)
print(tabla1)
print(tabla2)
```

## Solución ejercicio 12

```{r ej12}
#La tabla de contingencia vendrá dada por los intervalos de cada variable calculados en el ejercicio 11
tabla=table(intervalo_precio,intervalo_camas)
print(tabla)
#El diagrama de mosaico se obtiene a partir de la tabla de contingencia anterior
mosaicplot(tabla, main = "diagrama mosaico")
```
