---
title:  Proyecto final Parte 2. MAT3 (estadística) GIN2 2020-2021  - Estadística Inferencial
author: "Álvaro, Pimentel Lorente; Gastón, Panizza de León; Sergi, Mayol Matos; Alejandro, Rodríguez Arguimbau"
date: ''
output:
  html_document: 
    toc: yes
  word_document: default
  pdf_document: 
    toc: yes
    number_sections: yes
urlcolor: blue
toccolor: blue
header-includes:
  \renewcommand{\contentsname}{Contenidos}
---



# Parte 2. Estadística Descriptiva.
##### La ciudad asignada es Shanghai, Shanghai, China y los datos obtenidos de: http://insideairbnb.com/get-the-data.html

## Inicialización
```{r setup, message = FALSE, warning=FALSE}

#Especifica qué librerias son requeridas para que el código funcione correctamente
knitr::opts_chunk$set(echo = TRUE)
require(knitr)
require(ggplot2)
require(readr)
require(dplyr)
require(norstest)
```
```{r Inicializacion}
data_city=read_csv("listings.csv", col_types = cols())
data_city2=read_csv("listings2.csv", col_types = cols())
data_city$price=as.numeric(gsub(pattern="[\\$]|[,]",replacement="",data_city$price))
data_city2$price=as.numeric(gsub(pattern="[\\$]|[,]",replacement="",data_city2$price))

data=na.omit(data_city %>% select(id,host_id,neighbourhood,neighbourhood_cleansed,property_type,accommodates,bedrooms,beds,price,minimum_nights,availability_365,number_of_reviews,review_scores_rating))
data2=na.omit(data_city2%>%
select(price))

head(data)

#Se cambia el nombre de las columnas por unos en castellano
names(data)[names(data) == "host_id"] <- "anfitrion_id"
names(data)[names(data) == "neighbourhood"] <- "ciudad"
names(data)[names(data) == "neighbourhood_cleansed"] <- "distrito"
names(data)[names(data) == "property_type"] <- "tipo_de_propiedad"
names(data)[names(data) == "accommodates"] <- "huespedes"
names(data)[names(data) == "bedrooms"] <- "dormitorios"
names(data)[names(data) == "beds"] <- "camas"
names(data)[names(data) == "price"] <- "precio"
names(data)[names(data) == "minimum_nights"] <- "noches_minimas"
names(data)[names(data) == "availability_365"] <- "disponibilidad_365"
names(data)[names(data) == "number_of_reviews"] <- "n_opiniones"
names(data)[names(data) == "review_scores_rating"] <- "puntuacion_opiniones"

#En la columna distrito, se eliminan los caracteres chinos empleando el gsub para borrar todo lo anterior a '/'
data$distrito=gsub(".*/","",data$distrito)

#se hace un display de las primeras filas y columnas de 'data'
head(data)

```

## Solución ejercicio 1

```{r ej1}
table(is.na(data$precio))
media_precio=mean(data$precio)
media_precio
sd_precio=sd(data$precio,na.rm = TRUE)
sd_precio
n = length(data$precio)
n
error_estadandar_media_precio=sd_precio/sqrt(n)
error_estadandar_media_precio
```

## Solución ejercicio 2

```{r ej2}
t.test(data$precio,mu=0,alternative="two.sided",conf.level = 0.95)->sol.ej2
sol.ej2$conf.int
alpha=1-0.95
n
intervalos = c(media_precio-qt(1-alpha/2,n-1)*sd_precio/sqrt(n),media_precio+qt(1-alpha/2,n-1)*sd_precio/sqrt(n))
intervalos
```

## Solución ejercicio 3

```{r ej3}
head(data$puntuacion_opiniones)
q95=quantile(data$puntuacion_opiniones,0.95)
q95
review_scores_inferior95=data$puntuacion_opiniones<q95
table(review_scores_inferior95)
phat=prop.table(table(review_scores_inferior95))[2]
names(phat)=NULL
phat
n=length(review_scores_inferior95)
n
alpha=1-0.99
alpha
1-alpha/2
z_cuantil=qnorm(1-alpha/2)
z_cuantil
error_estandar_proporcion=sqrt(phat*(1-phat)/n)
error_estandar_proporcion
intervalosej3=c(phat-z_cuantil*error_estandar_proporcion,phat-z_cuantil*error_estandar_proporcion)
intervalosej3
```

## Solución ejercicio 4

```{r ej4}
t.test(data$puntuacion_opiniones,mu=95,alternative = "less")->sol.test
sol.test
muO=95
media=mean(data$puntuacion_opiniones)
desv.tip=sd(data$puntuacion_opiniones)
n2=length(data$puntuacion_opiniones)
t=(media-muO)/(desv.tip/sqrt(n2))
t
pvalor=pt(t,df=n-1)
pvalor
sol.test$statistic
sol.test$p.value
sol.test$conf.int
```

## Solución ejercicio 5

Para calcular el intervalo de confianza, utilizaremos la siguiente función:

```{r ej5}
t.test(data$puntuacion_opiniones,alternative="two.sided",conf.level = 0.95)$conf.int

```

## Solución ejercicio 6

Para calcular el contraste de hipótesis para decidir si las desviaciones típicas de los precios de las dos ciudades son iguales o diferentes, utilizaremos la función test de la varianza, que está directamente relacionada con la desviación típica.

```{r ej6}

var.test(data$precio,data2$price,alternative = "two.sided")

```
Como el p-valor del contraste ha sido prácticamente cero, concluimos que tenemos evidencias suficientes para afirmar que las desviaciones típicas de los precios de ambas ciudades son diferentes.

## Solución ejercicio 7

```{r ej7}
t.test(data$precio,data2$price,paired=FALSE, var.equal=FALSE, conf.level=0.95, alternative="less")
var.test(data$precio,data2$price)
ciudad=c(rep("Val",dim(data)[1]),rep("VW", dim(data2)[1]))
precio=c(data$precio, data2$price)
car::leveneTest(precio~ciudad)
```

## Solución ejercicio 8

```{r ej8}
library(nortest)
lillie.test(data$precio)
```

## Solución ejercicio 9
Apartado a:
Al incio, cuando importamos el dataframe ya omitimos todos los valores NA.
```{r ej9a}

```
Apartado b:
```{r ej9b}
breaks_precio=fivenum(data$precio)
breaks_precio

breaks_score=fivenum(data$puntuacion_opiniones)
breaks_score

clases_precio=cut(data$precio,breaks=5)
table(clases_precio)
#Ya que en breaks_precio se repiten los dos últimos da error, por lo que tenemos que seleccionar manualmente el número de breaks que deseamos.
clases_score=cut(data$puntuacion_opiniones,breaks=5)
table(clases_score)
```
Apartado c:
```{r ej9c}
#table(clases_score)
#table(clases_precio)
tabla=table(clases_precio,clases_score)
tabla
```
Apartado d:
```{r ej9d}
chisq.test(tabla)
```
