---
title:  Taller 2 entrega problema en grupo. MAT3 (estadística) GIN2 2020-2021  -  Estadística inferencial mayo 2021.
author: "nombre1, apellido1_1 apellido1_22; nombre2, apellido2_1 apellido2_2;... "
date: ''
output:
  html_document: 
    toc: yes
    number_sections: yes
  word_document: 
    toc: yes
  pdf_document: 
    toc: yes
    number_sections: yes
urlcolor: blue
toccolor: blue
header-includes:
  \renewcommand{\contentsname}{Contenidos}
---


```{r setup, include=FALSE}
knitr::opts_chunk$set(echo = TRUE,cache=TRUE)
library(tidyverse)
options(scipen=999)
contador=0
cuenta=function(x=contador) {
  contador<<- contador+1;return(contador)}
set.seed(2020)
```


#  Taller 2  evaluable. Entrega de problemas

Taller en grupo entregad las soluciones en .Rmd y .html o .pdf. o  escribirlas de forma manual y escanear el resultado, en un solo fichero. Cada apartado vale 1 punto en total hay 15 puntos y se pondera la 10 puntos.

## Problema 1

a.   Consideremos la siguiente muestra aleatoria simple  de una v.a. continua  $X$: $-3,-2,-1,0,0,1,2,3,4$ de tamaño $n=9$.
Calcular, en esta muestra, el error estándar de  estadístico media aritmética de la muestra.
b.  Consideremos la siguiente muestra aleatoria simple  de tamaño $n=10$ de una v.a. $X$ con distribución $Ber(p)$: $1,0,1,0,1,1,1,1,1,0$
Calcular, en esta muestra, el estadístico proporción muestral y su  error estándar.
d. Suponiendo que la población es normal calcular  un intervalo de confianza del $95\%$ para $\mu_X$.
e. Suponiendo que la población es normal calcular  un intervalo de confianza del $95\%$ para $\sigma^2_X$.

Ayuda de R, acabad vosotros los cálculos

```{r}
muestra1=c(-3,-2,-1,0,0,1,2,3,4)
mean(muestra1)
sum(muestra1)
sum(muestra1^2)
n=length(muestra1)
n
muestra2=c(1,0,1,0,1,1,1,1,1,0)
table(muestra2)
length(muestra2)
```


###  Solución

a)
```{r}
muestra1=c(-3,-2,-1,0,0,1,2,3,4)
n=length(muestra1)
media=mean(muestra1)
desv_tip=sd(muestra1)
desv_tip
error_estandar_media=desv_tip/sqrt(n)
error_estandar_media
```

b)
```{r}
muestra2=c(1,0,1,0,1,1,1,1,1,0)
frecuencias=table(muestra2)
frecuencias
n=length(muestra2)
n
exitos=frecuencias[2]
exitos
phat=exitos/n
phat
error_estandar_phat=sqrt(phat*(1-phat)/n)
names(error_estandar_phat)=NULL
error_estandar_phat
```

c)
```{r}
media=mean(muestra1)
media
n=length(muestra1)
n
desv_tip=sd(muestra1)
desv_tip
alpha=1-0.95
cuantil=qt(1-alpha/2,df=n-1)
cuantil
```

d)
```{r}
media=mean(muestra1)
media
n=length(muestra1)
n
desv_tip=sd(muestra1)
desv_tip
alpha=1-0.95
cuantil_1=qchisq(1-alpha/2,df=n-1)
cuantil_1
cuantil_2=qchisq(alpha/2,df=n-1)
cuantil_2
```

## Problema 2 


Queremos comparar los rendimientos medidos en consumo de CPU  de dos  configuraciones (C1 y C2)  de un servidor de datos   tienen una media similar,de hecho queremos tener evidencia contra que el rendimiento medio del  servidor C1 es superior al del servidor C2. No conocemos $\sigma_1$ y $\sigma_2$.
Disponemos de dos muestras independientes  de consumo por hora
realizados para cada configuración C1 y C2, de tamaños  $n_1=n_2=100$, respectivamente.

Para bajarlos utilizad la dirección del los ficheros `raw`  que se muestran en el siguiente código


```{r cargadatosoculta,size="tiny"}
C1=read.csv(
  "https://raw.githubusercontent.com/joanby/estadistica-inferencial/master/datasets/C1.csv",
            header=TRUE)$time
C2=read.csv(
  "https://raw.githubusercontent.com/joanby/estadistica-inferencial/master/datasets/C2.csv",
  header=TRUE)$time
n1=length(na.omit(C1))
n1
n2=length(na.omit(C2))
n2
media.muestra1=mean(C1,na.rm=TRUE)
media.muestra1
media.muestra2=mean(C2,na.rm=TRUE)
media.muestra2
desv.tip.muestra1=sd(C1,na.rm=TRUE)
desv.tip.muestra1
desv.tip.muestra2=sd(C2,na.rm=TRUE)
desv.tip.muestra2
```

Calculamos las medias y las desviaciones típicas muestrales de los tiempos empleados para cada muestra. Los datos obtenidos se resumen en la siguiente tabla:


$$
\begin{array}{llll}
n_1&=`r n1`, & n_2&=`r n2`\\
\overline{x}_1&=`r media.muestra1`, & \overline{x}_2&=`r media.muestra2`\\
\tilde{s}_1&=`r desv.tip.muestra1`, & \tilde{s}_2&=`r desv.tip.muestra2`
\end{array}
$$
Se pide:

a. Comentad brevemente el código de R explicando que hace cada instrucción.
b. Contrastad si hay evidencia de que los rendimientos medios son distintas entre los dos grupos. En dos casos considerando las varianzas desconocidas pero iguales o desconocidas pero distintas. Tenéis que hacer el contraste de forma manual y con funciones de  `R` y resolver el contrate con el $p$-valor. 
c. Calculad e interpretar los intervalos de confianza BILATERALES al nivel de confianza del $95\%$ para la diferencia de medias de los rendimientos en los casos anteriores. 
d. Comprobad con el test de Fisher y el de Levene si las varianza de las dos muestras son iguales contra que son distintas. Tenéis que resolver el test de Fisher con `R` y de forma manual y el test de Levene con `R`  y decidir utilizando el $p$-valor. 


### Solución

## Problema 3 

Se prueba la misma implementación de una algoritmo para reconocer caras de la base de  datos de una empresa  con dos diferente tipos de cámaras. 

Para ello  $n=100$ trabajadores pasan por cada una de las cámaras 1 vez.

Los resultados se pueden cargar  con el siguiente código.




```{r}
caras=read.csv(
  "https://raw.githubusercontent.com/joanby/estadistica-inferencial/master/datasets/caras.csv",
            header=TRUE)
str(caras)
table(caras$aciertoA,caras$aciertoB)
```

Donde `empleadop`  es la variable  el identificador del empleado  y  `aciertoA`  y   `aciertoB`  valen 1  si se acierta la identidad y 0 si se falla para  el mismo empleado en cada una de las cámaras.  


Se pide:

a. Cargad los datos desde el servidos y calcular el tamaño de las muestras y la proporción de aciertos de cada muestra.
b. Contrastad si hay evidencia de que las las proporciones de aciertos con la cámara A  son iguales que las  del algoritmo con la cámara . Definid bien las hipótesis y las condiciones del contraste. Resolver el contraste de forma manual utilizando  `R` solo como calculadora  y resolver el contraste con el $p$-valor (calculado con R).
c. Resolver el contraste con funciones de  R.
d. Calcular un intervalo de confianza bilateral para la diferencia de la proporciones al nivel de confianza del $95\%$ con R y de forma manual utilizando R  como calculadora y para calcular los cuantiles.



###  Solución



## Problema 4

 
 
El encargado de calidad piensa que $X=$ número de quejas de clientes  por día en las oficinas de atención al cliente de una determinada zona de una ciudad sigue una ley $Po(\lambda=5)$. Para comprobarlo toma una muestra de $n=100$ días:


```{r}
quejas=read.csv(
  "https://raw.githubusercontent.com/joanby/estadistica-inferencial/master/datasets/quejas.csv",
            header=TRUE)
str(quejas)
ni=c(0,table(quejas))
names(ni)[1]="0"
ni
n=sum(ni)
n
pi=c(dpois(0:10,lambda=5),1-sum(dpois(0:10,lambda=5)))
names(pi)=c(paste0("Prob(X=",0:10,")"),"Prob(X>=11)")
pi
sum(pi)
ei=n*pi
ei
ei>5 
# no se cumple la condición para el test chi^2
#hay que agrupar los 3 primeros y los 3 últimos
# test chi^2 sin agrupar...
chi0=sum((ei-ni)^2/ei)
chi0
k=12# clases   dce 0 a mayor o igual 11
k=12# clases de 0 a 11
pchisq(chi0,df=k-1,lower.tail=FALSE)
```

Se pide:

a. Plantead un contraste de bondad de ajuste  $\chi^2$ $H_0$: los datos siguen una distribución $Po(\lambda=5)$. Calculas las probabilidades y frecuencias esperadas utilizando los datos del código anterior.
b. Reagrupar los datos y resolver el test manualmente pero usando R para el cálculo del $p$-valor. Resolver el contraste
c. Resolver el contraste con la función adecuada  de  R.




###  Solución
a. El constraste pedido es: 

$$
\left\{\begin{array}{ll}\,H_0 & \mbox{Número de quejas diarias sigue distribución Po}(\lambda=5) \\H_1 & \mbox{Número de quejas diarias sigue otra distribución}.\end{array}\right.
$$
Con el código proporcionado en el enunciado tenemos que: las frecuencias observadas es de k = 12 clases en el array  ni y las probabilidades de cada clase bajo la hipótesis nula están en pi el valor de $n=100$ y las frecuencias en ei.

```{r ej4a}
#oberservadas
ni
#número de clases
k=length(ni)
k
#Probabilidad de cada suspuesto que Ho es cierta Po(lambda=5)
pi
#Tamaño de la muestra
n
#Frecuencias esperadas de cada supuesto que Ho es cierta Po(lambda=5) 
ei
```
b. Agrupación manual de las clases que obtienen frecuencias obsolutas esperadas inferiores a 5. Para ello juntamos las tres primeras y últimas clases.

Agrupación de las clases < 5:

```{r ej4b1}
#agrupación de observadas
ni_juntas=c(sum(ni[1:3]), ni[4:9], sum(ni[10:12]))
ni_juntas
#agrupación de probabilidad de cada suspuesto que Ho es cierta
pi_juntas=c(sum(pi[1:3]), pi[4:9], sum(pi[10:12]))
pi_juntas
#comprobamos que la suma de pi = 1 y ni = 100
sum(pi_juntas)
n=sum(ni)
n
#A partir de n*pi_juntas obtenemos ei agrupado y podemos observar que todos superan el valor 5.
ei_agrupado=n*pi_juntas
ei_agrupado
ei_agrupado>=5
#Ahora el número de clases son:
k=length(ei_agrupado)
k
```
El estadístico de contraste calculado manualmente es:

```{r ej4b2}
chi0=sum((ni_juntas-ei_agrupado)^2/ei_agrupado)
chi0
```

El $p$-valor es P($\chi^2_{8-1}$  > 6.898705) calculado con R es:

```{r ej4b3}
pchisq(chi0,df=8-1,lower.tail=FALSE)
```
Por lo que el $p$-valor obtenido es alto no podemos rechazar que la distribución sea Po$(\lambda=5)$ 

c. Contraste con la función adecuada de R:

```{r ej4c}
chisq.test(ni_juntas, p=pi_juntas)
#Si la función no se realiza con los valores agrupados  ña proximación puede ser incorrecta.
chisq.test(ni,p=pi)
#También se puede recurrir a la simulación del test(Monte Carlo)
chisq.test(ni,p=pi,simulate.p.value = TRUE, B=5000)
```
Y como hemos deducido en el apartado b, el $p$-valor obtenido es alto por lo que  no podemos rechazar que la distribución sea Po$(\lambda=5)$. 